【裁判字號】    97,台上,1472
【裁判日期】    970410
【裁判案由】    違反毒品危害防制條例
【裁判全文】
最高法院刑事判決            九十七年度台上字第一四七二號
上  訴  人  甲○○
選任辯護人  呂福元律師
上列上訴人因違反毒品危害防制條例案件，不服台灣高等法院中
華民國九十六年十一月三十日第二審判決（九十六年度上訴字第
一五一四號，起訴案號：台灣桃園地方法院檢察署九十年度偵字
第一四八七二號），提起上訴，本院判決如下：
    主  文
上訴駁回。
    理  由
按刑事訴訟法第三百七十七條規定，上訴於第三審法院，非以判
決違背法令為理由，不得為之。是提起第三審上訴，應以原判決
違背法令為理由，係屬法定要件。如果上訴理由書狀並未依據卷
內訴訟資料，具體指摘原判決不適用何種法則或如何適用不當，
或所指摘原判決違法情事，顯與法律規定得為第三審上訴理由之
違法情形，不相適合時，均應認其上訴為違背法律上之程式，予
以駁回。本件原判決認定上訴人甲○○基於販賣第一級毒品海洛
因牟利之犯意，於民國九十年八月三十日十四時四十五分許，接
獲劉建龍撥打其所有門號0000000000號行動電話，約
定購買新台幣（下同）五千元之海洛因。同日二十時三十分許，
劉建龍依約至桃園縣桃園市○○路「ＯＫ便利超商」前，再撥打
電話予上訴人，表示其已到達，上訴人確認後即出面交付海洛因
一包（驗餘淨重一點七四公克，包裝重零點二二公克）予劉建龍
並收取五千元，經警當場查獲等情。爰維持第一審論處上訴人販
賣第一級毒品（累犯，處有期徒刑十三年）罪刑之判決，駁回其
於第二審之上訴，已敘明其所憑之證據及認定之理由；而以上訴
人否認犯罪所持之辯解為不足採，詳加指駁。所為論敘，俱有卷
存之證據資料可資覆按，從形式上觀察，並無判決違背法令之情
形存在。復查證人劉建龍於警詢中所為之陳述，與審判中不符，
但其警詢中之陳述具有較可信之特別情況，且為證明犯罪事實之
存否所必要；而其偵查中向檢察官所為之陳述，亦無顯不可信之
情況，依刑事訴訟法第一百五十九條之一第二項、第一百五十九
條之二規定，均得為證據，判決內已論敘綦詳（見原判決第四頁
第七行至第六頁第三十一行），核無上訴意旨所稱判決不載理由
之違法情事。又本件電話監聽錄音帶因事隔多年，已散失不全，
或保存不良而有卡帶或無聲音等情形；原審勘驗其中一捲錄音帶
，雙方係以暗語及數字交談，上訴人亦坦承錄音中之女性聲音屬
其聲音無訛。參酌警方係根據電話監聽結果前往桃園市○○路「
ＯＫ便利超商」附近監控，當場查獲上訴人售賣海洛因予劉建龍
，暨劉建龍坦承與上訴人在電話中使用「大的」、「小的」、「
軟的」等暗語為毒品之買賣等情以觀，尚難認電話監聽譯文與錄
音不符，該監聽譯文自有證據能力，原判決亦已縷析翔明（見原
判決第九頁第十一行至第十頁第十八行）。上訴意旨對於原判決
所為之論斷究竟如何違背法令，未依據卷內訴訟資料具體指摘，
僅執陳詞，漫就電話監聽譯文之證據能力再事爭執，難謂符合第
三審上訴之法定要件。上訴人售賣海洛因予劉建龍，具有牟利之
意圖，原判決已併審酌說明（見原判決第十四頁第二十六行至第
十五頁第二十行）。至上訴人販入海洛因之價格及出售後實際獲
利之金額若干，不影響事實之確認，原審未予調查說明，尚無違
法可言。扣案之海洛因及五千元，有無採取上訴人指紋送驗之必
要，屬警方調查犯罪之蒐證方法。原審綜合全卷證據資料參互判
斷，既足資為事實之認定，不因警方未採驗上訴人指紋，而遽指
為違法。上訴意旨所述各節，徒就原審採證認事職權之適法行使
，暨判決內已明白論斷之事項，憑己見任意指摘，並為單純事實
上之爭執，與法律規定得為第三審上訴理由之違法情形，不相適
合，其上訴為違背法律上之程式，應予駁回。
據上論結，應依刑事訴訟法第三百九十五條前段，判決如主文。
中    華    民    國  九十七  年    四    月    十    日
                      最高法院刑事第十二庭
                          審判長法官  花  滿  堂
                                法官  黃  正  興
                                法官  陳  東  誥
                                法官  林  錦  芳
                                法官  洪  佳  濱
      本件正本證明與原本無異
                                      書  記  官
中    華    民    國  九十七  年    四    月   十四   日
                                                      Ｅ


司法院資訊處製作；財團法人民間司法改革基金會備份。
